【裁判字號】    94,上重訴,285
【裁判日期】    950330
【裁判案由】    違反毒品危害防制條例
【裁判全文】
臺灣高等法院花蓮分院刑事判決       94年度上重訴字第285號
上訴人即被告  甲○○
                      (現另案在臺灣花蓮監獄執行中)
上訴人即被告  乙○○
                      (現另案在臺灣花蓮監獄執行中)
共        同
指定  辯護人  楊志航律師
上列上訴人即被告因違反毒品危害防制條例案件，不服臺灣花蓮
地方法院94年度訴字第18號中華民國94年11月10日第一審判決（
起訴案號：臺灣花蓮地方法院檢察署93年度偵字第2309號），提
起上訴，本院判決如下：
    主  文
原判決關於販賣第一級毒品及第二級毒品部分暨執行刑均撤銷。
甲○○、乙○○共同連續販賣第一級毒品，各處無期徒刑，均褫
奪公權終身，販賣第一級毒品所得新台幣14萬2千元沒收之，如
全部或一部不能沒收時，以其財產抵償之，扣案如附表三編號1
所示之第一級毒品沒收銷燬之，另扣案如附表三編號1至9所示之
物均沒收之，93年9月11日寄件翌日收件編號00－0000－0000號
宅急便回條收件人欄偽造「李慶其」之署押暨93年11月11日寄件
翌日收件編號000－00－000－0000號宅配通回條收件人欄偽造「
王麗華」之署押均沒收；又共同連續販賣第二級毒品，各處有期
徒刑捌年，販賣第二級毒品所得新台幣4萬元沒收之，如全部或
一部不能沒收時，連帶以其財產抵償之；各應執行無期徒刑，褫
奪公權終身，販賣第一級毒品、第二級毒品所得新台幣14萬2千
元及4萬元沒收之，如全部或一部不能沒收時，連帶以其財產抵
償之，扣案如附表三編號1所示之第一級毒品沒收銷燬之，另扣
案如附表三編號1至9所示之物沒收之，93年9月11日寄件翌日收
件編號00－0000－0000號宅急便收件人欄偽造「李慶其」之署押
暨93年11月12日寄件翌日收件編號000－00－000－0000號宅配通
收件人欄偽造「王麗華」之署押均沒收。
    事  實
一甲○○（綽號「阿清」、「清哥」與乙○○係同居關係，甲○
  ○曾有煙毒、違反麻醉藥品管理條例、違反毒品危害防制條例
  等多次前科，其中於民國（下同）83年間曾因違反麻醉藥品管
  理條例案件，經法院判處有期徒刑7月、3年2月、7月並定應執
  行刑為有期徒刑4年，於86年4月7日縮短刑期並假釋期滿執行
  完畢，假釋未經撤銷（非累犯）；乙○○亦曾因煙毒案件經法
  院判處有期徒刑3年3月，於86年12月4日假釋期滿執行完畢，
  又因違反毒品危害防制條例案件，經法院判處有期徒刑9月及8
  月，並定應執行刑為有期徒刑1年2月（尚未執行完畢），詎2
  人竟仍不知悔改，於93年5月間某日起至同年10月間止，竟共
  同基於販賣第一級毒品海洛因及第二級毒品安非他命營利及行
  使偽造私文書之概括犯意暨犯意連絡，先由甲○○出面，以甲
  ○○所有之門號0000000000號行動電話（即附表三編號3 SAMSU
  NG手機、序號：0000000000000)或借用他人之行動電話，與高
  雄綽號「阿兄」姓名年籍不詳之成年男子談妥毒品交易數量，
  價格及交貨地點或由乙○○以其所有如附表三編號門號000000
  00 00號行動電話 (OKWAP手機、序號000000000000000) 與高
  雄綽號「阿兄」者連絡購買海洛因事宜，再由乙○○獨自1人
  往高雄約定之「聖亞哥」賓館等地點，將每次新台幣 (下同)1
  0餘萬元之現金當面交付與綽號「阿兄」者而購得等值之第一
  級毒品海洛因帶回花蓮，共計購買3次，另1次則由乙○○於93
  年5月30日至花蓮縣吉安鄉太昌郵局將33萬元匯到綽號「阿兄
  」者所提供之新竹國際商業銀行第000000000000號帳戶內，同
  時購買等值之第一級毒品海洛因及第二級毒品安非他命（重量
  均不詳），然後由綽號「阿兄」者以宅急便郵寄方式，將所購
  得之第一級毒品海洛因及第二級毒品安非他命送至花蓮縣吉安
  鄉○○○街231巷1弄10號渠等住處 (約定以「李慶其」名義為
  受貨人)，數日後寄到，由甲○○冒「李慶其」名義於宅急便
  回條收件人欄簽收表示收到該批貨品，並將該回條交付於送貨
  人而行使之，足生損害於「李慶其」其人。93年9月初，甲○
  ○另與高雄之施慶勳 (綽號「老身仔」）以上開行動電話聯絡
  好交易海洛因之內容後，再由乙○○於同年10月5日、同年10
  月8日將各20萬元現金，匯到施慶勳設於彰化郵局大村分局之
  000－000000－000－00帳戶內而各購得等值之海洛因計2次，
  另於同年10月8日由乙○○將30萬元匯入上開施慶勳之帳戶，
  連同甲○○原先交付之現金9萬元，購買39萬元之等值海洛因
  ，並約定由施慶勳以宅配通方式並以「王麗華」名義為受貨人
  ，將上開所購39萬元等值之海洛因寄到上開南海2街甲○○、
  乙○○之居住處所，同年10月13日13時許上開貨品送到而由乙
  ○○冒名以「王麗華」名義於宅配通收件回條上簽名表示簽收
  ，並將該回條交付與送貨人員而行使之，足生損害於「王麗華
  」其人；甲○○、乙○○2人購入上開第一級毒品海洛因、第
  二級毒品安非他命後，除部分供自己施用或以之轉讓與他人 (
  甲○○轉讓第一級毒品部分經原審判處罪刑確定)外，即推由
  甲○○出面，由甲○○以其所有上揭行動電話或借用他人之行
  動電話，先與附表一至二所示之買受毒品者，約好買賣海洛因
  或安非他命之數量，價格及交貨地點，連續販賣海洛因予附表
  一所示鄭英彥10次共計10萬元，陳昌旺2次共計6千元、詹靖成
  3次共計1萬6千元、雷國威10次共計2萬元，以及於附表二所示
  之安非他命予林俊融5次共計1萬元、謝志祥7次共計3萬元。93
  年10月13日13時許乙○○在上開吉安鄉○○○街居住處所以「
  王麗華」名義簽收宅配通回條完成時為警方持台灣花蓮地方法
  院所簽發之搜索票當場查獲，並扣得甲○○、乙○○所有供本
  件犯罪所用如附表三所示之物。
    理  由
一訊據被告甲○○固坦承有冒用「李慶其」名義於「阿兄」者以
  宅急便寄交之毒品回條上偽簽「李慶其」之署押並持以交付於
  送貨人外，惟矢口否認有何販賣海洛因、安非他命之犯行，辯
  稱：伊與乙○○向綽號「阿兄」及施慶勳購買來的毒品，僅是
  要供自己施用，並不是要用來販售牟利的。伊雖有拿海洛因給
  鄭英彥、陳昌旺、雷國威及詹靖成等人，但是這些都是和他們
  共同合資購買或是幫他們調貨（海洛因），並不是要販賣給他
  們，或是從中獲利。而伊並不認識林俊融，根本不可能販毒給
  他，至於伊雖亦有拿安非他命給謝志祥多次，但也因為是2 人
  共同合資購買云云置辯，被告乙○○亦坦承有於施慶勳之人宅
  配通寄交之毒品回條上偽簽「王麗華」之署押並持以交付於送
  貨人，矢口否認有何販賣海洛因、安非他命之犯行，並辯稱：
  渠等向綽號「阿兄」及施慶勳所購買毒品，只是要供自己施用
  ，並沒有要販售牟利云云，經查：
  被告2人於上開事實欄所示時間、地點，向綽號「阿兄」及施
  慶勳分別購買海洛因、安非他命之事實，業據被告2人於警詢
  時及偵審中均自承在卷，並有扣案之上開物證在卷可稽，且由
  附表四所示的監聽譯文中，被告甲○○確與綽號「阿兄」者及
  施慶勳有過多次的毒品交易對話，此有監聽譯文及通訊監察書
  各1份可參，益證被告2人就此之自白非虛。又查，被告乙○○
  於93年10月5日、同月8日及同年12日，曾分別匯入20萬元、20
  萬元及30萬元至施慶勳的郵局帳戶內購買海洛因，此亦有中華
  郵政股份有限公司彰化郵局93年10月20日彰營字第9351001261
  號函及隨函所檢附之客戶基本資料及帳戶最近交易資料各1份
  可佐。此外，被告2人向施慶勳所郵購之白粉3包，經送法務部
  調查局鑑定認為：「扣案送驗之3包白粉，經送鑑為均含有第
  一級毒品海洛因成分，合計淨重73.6公克（空包裝重5.78公克
  ），純質淨重50.74公克。」有該局93年11月10日調科壹字第
  280005553號鑑定通知書1份可參 (見偵查卷第31頁)，堪可認
  定被告2人確有向施慶勳購入毒品海洛因多次。再查，被告2人
  長時間購入毒品海洛因及安非他命等事實，已如前述，以渠等
  向施慶勳所購買的海洛因為例，單於93年10月初，在短短不到
  8 天之內（10月5日至12日），即接連3天出資購買，而購買海
  洛因的金額更總計高達為79萬元，其購買數量不少，此與一般
  施用毒品者均購買少量即足已供施用數次及數量之常情不符，
  足見被告2人所辯所購毒品均係為供渠等施用之辯詞，不足採
  信。
二按「被告以外之人於審判外之言詞或書面陳述，除法律有規定
  者外，不得做為證據。」；「被告以外之人於檢察事務官、司
  法警察官或司法警察調查中所為之陳述，與審判中不符時，其
  先前之陳述具有較可信之特別情況，且為證明犯罪事實存否所
  必要者，得為證據。」刑事訴訟法第159條第1項、第159條之2
  分別定有明文。本件被告2人在原審之辯護人主張證人鄭英彥
  、詹靖成、陳昌旺、雷國威、林俊融、謝志祥之警詢筆錄均不
  具證據能力云云，然查證人鄭英彥、陳昌旺、林俊融於原審法
  院已指證是如何向被告甲○○購買海洛因或安非他命，所述情
  節概與其警詢中所言大致相符，並無前後證詞不一致情形存在
  。另查，上開證人詹靖成、雷國威、謝志祥於原審法院審理時
  分別經過交互詰問，其等指證有向被告甲○○拿毒品，但或推
  稱是請其代為調貨或共同合資購買，此與渠等在警詢中所言確
  有向被告甲○○購買毒品之事實，固不一致，然參諸其等係就
  施用毒品的來源到警局應訊時，其等作證所處情境，係在與其
  等個人本身並無直接利害關係下所為之陳述，按理自較具有可
  信性，且所述內容與本案就被告甲○○有無販賣毒品之待證事
  實間，具有必要性，從而，本院認就此警詢筆錄，應具有證據
  能力。
三上述被告甲○○販賣海洛因予鄭英彥、陳昌旺、雷國威、詹靖
  成之事實，業為證人鄭英彥、陳昌旺、雷國威、詹靖成等人分
  別於警訊時或原審法院審理中證述明確，渠等證述內容概略如
  下：證人鄭英彥於原審法院結證稱：伊係自93年5月間開始
  向甲○○購買海洛因，總共買了10幾次，地點都是甲○○在電
  話中告知的，伊記得有在海岸路與南海2街、仁愛新村，而購
  買的數量，最低的時候是1千元，最高也有1萬元，交易的最後
  1次是在93年10月間，共計10萬元等語（見原審卷第291至293
  頁）。證人陳昌旺於原審法院結證稱：伊向甲○○購買海洛
  因，計2、3次，地點是在北埔的電動玩具場和仁愛新村，購買
  的金額最少為1千元，最多為4千元，合計約6、7千元，當時是
  透過阿志打電話給甲○○，甲○○再打電話給伊等語（見原審
  卷第299至301頁）。證人雷國威於警詢中指稱：伊係自93年
  7、8月間，在電話中向甲○○購買毒品海洛因施用，計10幾次
  ，每次最少1千元，最多1次有5千元，共計2萬元等語（見原審
  卷第133至134頁）。證人詹靖成於警詢中指稱：伊於93 年6
  月至8月間，向甲○○購買4、5次的海洛因，每次買3千至5千
  元，(共計約1萬6千元)。93年6月5日至同年8月22日伊與甲○
  ○電話的對話，都是2人在談購買毒品的事等語（見偵查卷第
  49至51頁）。被告甲○○雖前於原審法院準備庭時否認認識鄭
  英彥其人，但於同院審理時則承認其與鄭英彥係為好友，但辯
  稱：伊並沒有賣海洛因，而係於93年8、9月間，與鄭英彥2人
  一起合資買海洛因，金額有時是由鄭英彥出資5萬或10萬元不
  等來買云云（見原審卷第294頁），但證人鄭英彥對此，於同
  院作證時卻仍直指是跟被告甲○○購買海洛因無訛，衡情證人
  鄭英彥當無誤認的可能，並且，倘真是2人合資，何以被告甲
  ○○卻對於2人合資的經過，均語焉不詳，足徵被告甲○○就
  此所辯，並無可採。再查，證人陳昌旺與被告甲○○素昧平生
  ，其是因為友人綽號「阿志」即張順志的介紹，始會向被告甲
  ○○購買海洛因，而就此情節，被告甲○○先不否認有拿海洛
  因給證人陳昌旺，後又推稱沒有拿海洛因云云，可見被告甲○
  ○若非心虛，何會如此，益徵證人陳昌旺的證述應屬實在。雖
  證人陳昌旺事後附和被告甲○○的說詞：是透過張順志來向被
  告甲○○拿毒品云云，然而，倘若證人陳昌旺的毒品是經由張
  順志代為購買，按理張順志根本無須告訴其毒品的來源，然證
  人陳昌旺竟能在原審法院中指證歷歷交付毒品的地點係在仁愛
  新村、北埔電動遊場等處，更何況，由附表五示所的監聽譯文
  中，被告甲○○與證人陳昌旺2人在電話中大談要如何交易「
  女生的」（指海洛因）的情節，更可證明雙方親自直接進行交
  易，並未假手於他人，故而，證人陳昌旺稱是經由張順志轉交
  海洛因云云，均不足採，是被告甲○○雖聲請傳喚證人張順志
  到庭作證，本院認事證明確，別無傳喚到庭作證的必要，併予
  敘明。
四證人雷國威於原審法院作證稱：伊是有與甲○○合資購買5次
  的海洛因，而不是向其購買云云，被告甲○○亦為符合證人雷
  國威的說詞辯稱2人是合資購買海洛因云云，另證人詹靖成亦
  於原審法院作證時，翻異前詞，改稱：伊與甲○○有合資購買
  3 次的海洛因，地點都是在甲○○的家中，由他去找朋友，伊
  在其家中等語 (見原審卷第354頁），與前開在警詢中指證係
  向被告甲○○購買海洛因10次乙節所買次數，雖不相符，但在
  原審法院行交互詰問時，檢察官質問證人雷國威及詹靖成其等
  與被告甲○○合資的情形時，證人雷國威先結證稱：伊是在電
  話中與甲○○說拿多少毒品、多少錢，【但沒有講到一起出錢
  購買的事】等語（見原審卷第346頁），核與其所證述是如何
  與被告甲○○合資等情，顯有重大歧異之處，證人雷國威事後
  為符合被告辯解謂係合資云云，當屬事後迴護被告甲○○之詞
  ，顯不足採。再者，證人詹靖成對於合資情形為證稱：伊不曉
  得甲○○是出多少錢，也不知道其是向何人購買云云，然按，
  「販賣」與「合資」係為不同的日常用語，前者係「向對方買
  受物品」，後者則是「與他人合夥出資購買物品」之行為，對
  於一般大眾而言，仍屬不同之交易方式，就理解上並無誤解之
  可能，假若證人詹靖成僅是與被告甲○○共同出資，而被告甲
  ○○亦無營利的意圖，證人詹靖成在警詢中自不可能完全不提
  及合資之情節，反而逕以「買」字相稱之理，由此可反證證人
  詹靖成於原審法院中所言不實。此外，由附表六所示的監聽譯
  文，於93年6月8日被告甲○○與證人雷國威的對話中，證人雷
  國威係稱：「順便拿『半個』好不好？」完全沒有合資的意圖
  ，而再從附表七所示譯文，被告甲○○與證人詹靖成2人在電
  話中亦顯示出2人有過多次交易毒品海洛因，例如：「（詹靖
  成稱）方便給你欠3、4千嗎？」、「（被告甲○○稱）12的喔
  ！」、「（詹靖成稱）阿兄！我小陳先跟你拿『2千元』等語
  ，根本沒有言及合資之事，準此，證人雷國威、詹靖成及被告
  甲○○所稱：渠等是合資購買海洛因云云，均不足採信。
五按一般民眾普遍認知海洛因等毒品之非法交易，政府一向查禁
  森嚴，且刑罰甚重，衡諸常情，被告倘非有利可圖，絕無平白
  甘冒被嚴查重罰高度風險之理，從而，舉凡其有償交易，除足
  反證其確另基於某種非圖利本意之關係外，通常尚難因無法查
  悉其販入價額作為是否高價賣出之比較，諉無營利之意思，阻
  卻販賣犯行之追訴（最高法院87年度台上字第3164判決可資參
  照）。從而，綜上調查證據結果，被告甲○○交付海洛因予鄭
  英彥等4人及交付安非他命予林俊融、謝志祥，並有收取現金
  之行為，堪認被告有營利意圖。又扣案如事實欄所示門號之行
  動電話0000－000000及0000－000000分別為被告甲○○、乙○
  ○所有，此業據被告2人分別供明在卷，而上開2支行動電話均
  曾經被告2人使用於本件販賣第一級毒品之用，此亦有監聽譯
  文表在卷可稽 (見警卷第103頁以下)，且被告乙○○亦曾以上
  開0000－000000行動電話與購買毒品者連絡購毒事宜，或與被
  告甲○○連繫持交購買者毒品事宜（見警卷第130頁以下)，凡
  此亦見被告乙○○確有參與本件毒品買賣之行為，其所辯僅參
  與買入之行為云云，亦不能採信。
六上開被告甲○○如附表二所示販賣安非他命予林俊融及謝志祥
  之事實，業為證人林俊融及謝志祥分別於原審法院證述  明確
  ，其等證述內容概略如下：證人林俊融結證稱：伊自93年7月
  間，前後5、6次，直接或透過林達雄向甲○○購買安非他命，
  有買1千元至5千元不等，總共向甲○○購買約1萬元等語（見
  原審卷第295至296頁）。證人謝志祥結證稱：伊是經由小蛋
  的介紹才認識甲○○，2人交易的時間大約是在93年6、7月間
  開始，直到甲○○被抓為止，地點是在吉安分局旁的社區，每
  次都買2千元至5千元不等的安非他命，共約有7、8次，總共金
  額為3萬元左右等語（見原審卷第343頁）。另稽之證人林俊融
  及謝志祥素與被告甲○○並無何仇隙，當無設詞誣陷之理，其
  等證詞應屬可信。況且由附表八及九所示被告甲○○與其等人
  在電話中明顯有為毒品詢價或拿毒品無訛。再查，雖證人林俊
  融當庭指證被告甲○○並非當時與其交易毒品之人，然參之證
  人林俊融當時係以打電話到被告甲○○所持之行動電話 （門
  號0000000000），可見兩人並非毫不認識，且證人林俊融在電
  話中稱呼對方為「清哥」，而證人林達雄於原審法院亦指證：
  外人稱呼被告甲○○為「清哥」（見同院卷第306頁），二者
  相同外，再參諸證人林俊融與對方交易的地點係為仁愛新村及
  南海幾街附近，均為被告甲○○日平出入之場所，足見被告甲
  ○○確實應為與林俊融交易的當事人，從而，被告甲○○推稱
  ：不認識林俊融之詞，當屬事後卸責之詞。復查，證人林達雄
  雖於同院中亦否認有認識林俊融，並進而代向被告甲○○購買
  安非他命，然證人林俊融既非涉案之當事人，自無須憑空杜撰
  其有透過林達雄從事毒品交易，足徵證人林達雄上開所言不認
  識林俊融云云，應屬臨訟避免己身涉案推諉之詞，亦不足採據
  為有利於被告之認定依據。
七本件關於被告2人共同販賣第一、二級毒品部分，尚有扣案如
  主文所示之物可資佐證，另被告2人自白由甲○○冒用「李慶
  其」簽收宅急便所寄毒品，及乙○○冒用「王麗華」名義簽收
  宅配通寄交之毒品部分，並有卷附宅急便回條乙紙 (見偵查卷
  第62頁編號00－0000－0000號)及宅配通寄交之包裹用紙上寄
  件單乙紙 (扣押物品清單編號1)可資佐證，其等2人分別冒簽
  「李慶其」、「王麗華」之署押於宅急便、宅配通之回條表示
  由「李慶其」、「王麗華」收到所寄交之貨件，並持以交還送
  貨人，自足生損害於「李慶其」、「王麗華」其人，其餘本件
  被告2人犯行均堪認定。再查本件證人鄭英彥、陳昌旺、雷國
  威、林俊融、謝志祥等人供述向被告甲○○購買毒品之次數、
  金額固非十分明確，然此為彼等作證時間與購買時間相去甚久
  ，自無從期待彼等為更明確之陳述，除證人陳昌旺所述購買次
  數為2、3次，總共買6千元相互以觀，其次數應係3次始與其購
  買金額相符，應認係購買3次外，其餘本院認以彼等供述次數
  最少者做為認定被告犯罪次數之依據，較為持平，附此敘明。
八核被告2人所為，均犯毒品危害防制條第4條第1項之販賣第一
  級毒品罪、同條第2項之販賣第二級毒品罪，刑法第216條之行
  使同法第210條私文書罪；其等2人就上開所犯各罪有犯意連絡
  及行為分擔，均應論以共同正犯。又彼等先後多次販賣第一級
  毒品、第二級毒品及行使偽造私文書之犯行時間緊接各犯同一
  罪名之罪，均顯係基於概括犯意而為之而均應依連續犯論以一
  罪（所犯最重本刑為死刑無期徒刑部分依法不得加重)。上開
  偽造「李慶其」、「王麗華」署押為偽造私文書之部分行為，
  不另論罪，偽造私文書後復持以行使，偽造之低度行為為行使
  之高度行為所吸收而不另論以偽造罪名；行使偽造「李慶其」
  私文書部分與行使偽造「王麗華」私文書部分與所犯販賣第一
  級毒品罪有方法結果之牽連關係，應從一重之販賣第一級毒品
  論處。所犯上開販賣第一級毒品、第二級毒品犯意各別，販賣
  之對象不同而行為互殊，應予分論併罰。被告販賣第一級毒品
  海洛因予雷國威部分，及上揭行使偽造私文書部分，雖未經檢
  察官提起公訴，惟與已起訴部分具有連續犯或牽連犯之關係而
  為裁判上之一罪，為起訴效力所及，本院自應併予審判。本件
  原審論處被告2人罪刑，固非無見，惟查：目前實務上見解固
  認意圖販賣毒品而販入，雖無賣出之行為仍應論以販賣既遂罪
  刑，然販入後復行販出，僅應成立販賣罪，不可將販入、販出
  視為個別獨立之犯罪，此為法理上之當然解釋，否則如僅各有
  1 次販入及1次販出，豈非應論以連續犯；本件原判決將販入
  部分依共同正犯論處，販出部分則視為被告甲○○1人之犯罪
  ，於法已有未合，且共同正犯在犯意連絡之範圍內，本應就各
  個被告之行為負其全責，如上所述，原判決之論罪方式亦與共
  同正犯之理論有違。又原判決就起訴效力所及之行使偽造私文
  書部分疏未論列，亦有未洽。本件被告上訴空言否認犯罪，其
  上訴雖無理由，惟原判決既有上開疏誤，自仍應予撤銷改判。
  茲審酌被告2人各有如事實所示之前科，素行不良，且犯後多
  方飾卸而無悔意，及所販賣一級毒品、二級毒品之數量之危害
  程度，分別量處如主文第2項所示之刑。查獲如附表三編號1所
  示海洛因3大包，業經送由法務部調查局鑑定含有海洛因成分
  無訛，係屬違禁物，應依毒品危害防制條例第18條第1項前段
  規定宣告沒收並銷燬之。扣案如附表三編號3、4行動電話為被
  告所有，此業據被告2人供述在卷，且係供本件販賣毒品之用
  ，另販賣第一級毒品所得14萬2千元及販賣第二級毒品所得4萬
  元均應依同條例第19條第1項規定宣告沒收，上開販賣毒品所
  得，如全部或一部不能沒收時，連帶以其財產抵償之。如事實
  欄所示宅急便、宅配通回執聯上偽造「李慶其」、「王麗華」
  之署押不問屬於犯人與否 (不能證明已滅失)均應依刑法第219
  條規定宣告沒收。其他扣案如附表三編號2、5、6、7、8、9之
  物為被告甲○○所有為被告甲○○所不否認，稽其物之特性顯
  係供本件販賣毒品所用之物，因依刑法第38條第2款規定宣告
  沒收。其他扣案物品不能證明與本件論罪部分有關，因均不予
  宣告沒收。末查本案係被告2人未供出毒品來源之前即經警方
  長期監聽被告2人之行動電話而發覺被告2人向綽號「阿兄」者
  及施慶勳購買毒品，此有監聽紀錄及警方偵破報告可稽，因此
  並無被告主動供出毒品來源「因而查獲」而應予減輕其刑問題
  ，附此敘明。
據上論斷，應依刑事訴訟法第369條第1項前段、第364條、第299
條第1項前段，毒品危害防制條例第4條第1項、第2項、第18條第
1項前段、第19條第1項，刑法第216條、第210條、第11條、第28
條、第56條、第55條、第37條第1項、第51條第4款、第38條第2
款、第219條，判決如主文。
本案經檢察官蔡國禎到庭執行職務。
中    華    民    國    95    年    3    月     30    日
                       審判長法  官  謝志揚
                             法  官  湯文章
                             法  官  蔣有木
上列正本證明與原本無異。
如對本判決不服，應於送達後10日內，向本院提出上訴狀。其未
述理由者，並應於提出上訴狀後10日內向本院補提理由狀 (須
附繕本)。
                             書記官  陳萬山
中    華    民    國    95    年    3    月    30    日
附錄本判決論罪之法律條文：
毒品危害防制條例第4條第1項、第2項：
製造、運輸、販賣第一級毒品者，處死刑或無期徒刑；處無期徒
刑者，得併科新臺幣1千萬元以下罰金。
製造、運輸、販賣第二級毒品者，處無期徒刑或7年以上有期徒
刑，得併科新臺幣7百萬元以下罰金。
毒品危害防制條例第18條第1項：
查獲之第一、二級毒品及專供製造或施用第一、二級毒品之器具
，不問屬於犯人與否，均沒收銷燬之；查獲之第三、四級毒品及
製造或施用毒品之器具，無正當理由而擅自持有者，均沒入銷燬
之。但合於醫藥、研究或訓練之用者，得不予銷燬。
毒品危害防制條例第19條第1項：
犯第4條至第9條、第12條、第13條或第14條第1項、第2項之罪者
，其供犯罪所用或因犯罪所得之財物，均沒收之，如全部或一部
不能沒收時，追徵其價額或以其財產抵償之。
刑法第216條：
行使第 210 條至第 215 條之文書者，依偽造、變造文書或登載
不實事項或使登載不實事項之規定處斷。
刑法第210條：
偽造、變造私文書，足以生損害於公眾或他人者，處5年以下有
期徒刑。
 附表一：被告共同販賣第一級毒品海洛因犯行一覽表
┌──┬───┬───────┬────┬────┬───┬───┐
│編號│時  間│ 地        點 │交易次數│交易金額│購買者│行為人│
├──┼───┼───────┼────┼────┼───┼───┤
│    │93年8 │花蓮縣吉安鄉海│        │1千元至1│      │      │
│ 1  │月至93│岸路與南海2街 │10次    │萬元，總│鄭英彥│甲○○│
│    │年10月│路口、仁愛新村│        │金額約為│      │      │
│    │      │。            │        │10萬元。│      │      │
├──┼───┼───────┼────┼────┼───┼───┤
│    │93年7 │花蓮縣吉安鄉北│3次每次1│共計6千 │陳昌旺│甲○○│
│ 2  │月至8 │埔的某電動玩具│千至4千 │元。    │      │      │
│    │月間  │場附近、仁愛新│元不等。│        │      │      │
│    │      │村。          │        │        │      │      │
├──┼───┼───────┼────┼────┼───┼───┤
│    │93年7 │花蓮縣吉安鄉李│10次    │ 共計2萬│雷國威│甲○○│
│ 3  │、8月 │文清住處、花蓮│每次3千 │ 元。   │      │      │
│    │間    │縣吉安鄉三角市│元至五千│        │      │      │
│    │      │場。          │元。    │        │      │      │
├──┼───┼───────┼────┼────┼───┼───┤
│ 4  │93年6 │甲○○吉安鄉家│每次3千 │共計約1 │詹靖成│甲○○│
│    │至8月 │中。          │元至5千 │萬6千元 │      │      │
│    │間    │              │元。    │。      │      │      │
└──┴───┴───────┴────┴────┴───┴───┘
 附表二：被告甲○○販賣第二級毒品安非他命犯行一覽表
┌──┬───┬───────┬────┬────┬───┬───┐
│編號│時  間│地          點│交易次數│交易金額│購買者│行為人│
├──┼───┼───────┼────┼────┼───┼───┤
│ 1  │93年7 │花蓮縣吉安鄉海│5次1公克│1千元至5│      │      │
│    │月初某│岸路與南海2街 │至5公克 │千元，總│林俊融│甲○○│
│    │日起至│路口、仁愛新村│重。    │金額約為│      │      │
│    │同年7 │。            │        │1萬元。 │      │      │
│    │月底某│              │        │        │      │      │
│    │日止  │              │        │        │      │      │
├──┼───┼───────┼────┼────┼───┼───┤
│ 2  │93年6 │花蓮縣吉安鄉吉│7次每次2│共計3萬 │謝志祥│甲○○│
│    │、7月 │安分局旁。    │千元至5 │元。    │      │      │
│    │至同年│              │千元不等│        │      │      │
│    │10月間│              │。      │        │      │      │
└──┴───┴───────┴────┴────┴───┴───┘
附表三：應沒收之物
┌──┬───────────────────┬──┬───┬──┐
│編號│         物    品    名    稱         │數量│所有人│備註│
├──┼───────────────────┼──┼───┼──┤
│    │                                      │淨重│      │    │
│    │                                      │73.6│      │    │
│    │                                      │公克│      │    │
│ 1  │海洛因3大包                           │(純 │甲○○│    │
│    │                                      │質淨│      │    │
│    │                                      │重50│      │    │
│    │                                      │.74 │      │    │
│    │                                      │公克│      │    │
│    │                                      │）  │      │    │
├──┼───────────────────┼──┼───┼──┤
│ 2  │電子秤                                │1台 │甲○○│    │
├──┼───────────────────┼──┼───┼──┤
│ 3  │SAMSUNG牌行動電話(序號:0000000000000) │1支 │甲○○│    │
├──┼───────────────────┼──┼───┼──┤
│ 4  │ OKWAP牌行動電話 (序號                │1支 │乙○○│    │
│    │ :000000000000000)                    │    │      │    │
├──┼───────────────────┼──┼───┼──┤
│ 5  │ 分裝海洛因用吸管                     │1支 │甲○○│    │
├──┼───────────────────┼──┼───┼──┤
│ 6  │ 分裝海洛因用塑膠湯匙                 │1支 │甲○○│    │
├──┼───────────────────┼──┼───┼──┤
│ 7  │ 毒品分裝袋                           │1批 │甲○○│    │
├──┼───────────────────┼──┼───┼──┤
│ 8  │ 封口機                               │1台 │甲○○│    │
├──┼───────────────────┼──┼───┼──┤
│ 9  │ 研磨機                               │1台 │甲○○│    │
└──┴───────────────────┴──┴───┴──┘


司法院資訊處製作；財團法人民間司法改革基金會備份。
